最高法院刑事判決　　　　　　　九十六年度台上字第九一九號
上　訴　人　甲○○
上列上訴人因違反槍砲彈藥刀械管制條例案件，不服台灣高等法
院台中分院中華民國九十五年十一月十四日第二審判決（九十五
年度上訴字第四九五號，起訴案號：台灣苗栗地方法院檢察署九
十三年度偵字第三００二號），提起上訴，本院判決如下：
    主  文
上訴駁回。
    理  由
按刑事訴訟法第三百七十七條規定，上訴於第三審法院，非以判
決違背法令為理由，不得為之。是提起第三審上訴，應以原判決
違背法令為理由，係屬法定要件。如果上訴理由書狀並未依據卷
內訴訟資料，具體指摘原判決不適用何種法則或如何適用不當，
或所指摘原判決違法情事，顯與法律規定得為第三審上訴理由之
違法情形，不相適合時，均應認其上訴為違背法律上之程式，予
以駁回。本件上訴人甲○○上訴意旨略稱：(一)、證人林誠德（另
案審理）於警詢時因毒癮發作，警員復對其施加壓力，已呈現出
焦慮不安、半昏半醒狀態，所供自不能採信，另該證人於原審又
已否認與上訴人共同製造槍枝及見過上訴人製造槍枝，並陳稱其
於偵查中係因害怕被羈押而為陳述，故林誠德於警詢及偵查中所
為之供述應與事實不相符合，原審竟採其該項證詞資為判決之依
據，自屬違法。(二)、扣案之電鑽等工具，應無法將鐵管貫穿而製
成槍管，且經原審將該電鑽之鑽頭送請鑑定結果，亦認無法改造
槍枝，由此益可證明林誠德供陳其與上訴人合力以該電鑽改造槍
枝，係屬不實，原審卻仍認上訴人係以扣案之電鑽等工具改造槍
枝，亦有調查未盡之違誤云云。
惟查：原判決綜合全案卷證資料，本於事實審法院推理之作用，
認定上訴人有其事實欄一所載之犯行，因而撤銷第一審關於此部
分不當之科刑判決，改判仍論處上訴人共同連續未經許可，製造
可發射子彈具有殺傷力之改造手槍未遂罪刑，已依卷證資料敘明
其所憑之證據及認定之理由。對林誠德於警詢、偵查中就其如何
與上訴人共同製造槍枝未遂及曾目睹上訴人獨自製造槍枝，供述
甚詳，偵查中並經以證人身分具結證述明確，所供如何已足採為
認定此部分犯罪事實之基礎；林誠德嗣於原審雖翻異否認其有與
上訴人共同製造槍枝及曾見過上訴人製造槍枝，但仍坦陳其於警
詢及偵查中確為上開陳述，且其於警詢及偵查時復未諉責於上訴
人，而坦承有與上訴人共同為製造槍枝之部分行為，如何益足證
明林誠德於警詢及偵查中之陳述確係據實陳述而堪以採信，亦已
詳加說明。上訴意旨對原審之論斷，究有何違背經驗法則或論理
法則之違法情形，並未依據卷內資料為具體之指摘，徒以林誠德
於警詢、偵查中，或因毒癮發作，或被警員施壓，或恐遭收押，
所為供述均不實在，原審竟仍予採信云云，據以指摘原判決違背
法令，係以自己之說詞，對原審採證認事之適法職權行使，並已
於判決內說明之事項，漫事指摘，復為單純之事實上爭辯，依首
開說明，自非適法之第三審上訴理由。又依卷內資料所載，林誠
德於警詢、偵查中均未供述其有毒癮發作或遭警員施壓情事；另
原審經將扣案之電鑽鑽頭及槍枝送請內政部警政署刑事警察局鑑
定結果，認該鑽頭係一般五金工具，至可否供貫通上開槍枝槍管
之用，因涉及行為人之知識、經驗及技術，該局無法臆測，故該
項鑑定雖無法證明上訴人所辯扣案鑽頭無法貫通槍管乙節是否屬
實，但亦未認定該鑽頭無法改造槍枝。而上訴人於檢察官偵查時
已坦認有以扣案砂輪機磨槍管、槍身；林誠德並已證陳有以扣案
電鑽將鐵管鑽孔，並稱扣案二把改造手槍均係以本件扣案工具改
造，足徵本件扣案工具確足供為改造本件手槍之用。上訴意旨指
林誠德於警詢時毒癮發作，且遭警員施加壓力，內政部警政署刑
事警察局上開鑑定結果亦已認定扣案鑽頭無法改造槍枝云云，與
卷內資料不相符合，顯非依據卷內資料執為指摘，亦不能認係適
法之第三審上訴理由。綜上所述，本件上訴意旨所指，與法律規
定得為第三審上訴理由之違法情形不相適合，關於上訴人未經許
可製造可發射子彈具有殺傷力之改造手槍未遂部分之上訴違背法
律上之程式，應予駁回。又上訴得對於判決一部為之，未聲明為
一部者，視為全部上訴，刑事訴訟法第三百四十八條第一項定有
明文。關於上訴人未經許可製造子彈未遂部分，上訴人對原判決
不服提起第三審上訴，未聲明為一部上訴，依前開規定，應視為
全部上訴（即對於未經許可製造子彈未遂部分，視為已上訴）。
惟第三審上訴書狀，應敘述上訴之理由，其未敘述者，得於提起
上訴後十日內補提理由書於原審法院，已逾上述期間，而於第三
審法院未判決前仍未提出上訴理由書狀者，第三審法院應以判決
駁回之，刑事訴訟法第三百八十二條第一項、第三百九十五條後
段規定甚明。本件上訴人不服原審判決，於九十五年十二月五日
提起上訴，但關於未經許可製造子彈未遂部分，並未敘述理由，
迄今逾期已久，於本院未判決前仍未提出，依上開規定，此部分
之上訴自非合法，亦應予駁回。
據上論結，應依刑事訴訟法第三百九十五條，判決如主文。
中　　華　　民　　國　九十六　年　　二　　月　 十四 　日
                      最高法院刑事第十庭
                          審判長法官  謝　俊　雄
                                法官  陳　世　雄
                                法官  魏　新　和
                                法官  吳　信　銘
                                法官  徐　文　亮
      本件正本證明與原本無異
                                      書  記  官
中　　華　　民　　國　九十六　年　　二　　月　二十六　日
                                                      Ｅ
